# 陈老师，市公司出售子公司控股权后，三年内再回购原控股权，算是一榄子交易吗？

提问人：哈啤 时间：2019-08-13 11:29:30
陈老师，你好！
上市公司出售子公司控股权后，三年内通过增发股票再回购原控股权，算是一榄子交易吗？
盼回复，谢谢。

回答人：chenyiwei
请对照《企业会计准则第 33 号——合并财务报表（ 2014 年修订）》第五十一条和《企业会计准则解释第 5 号》第五条的规定判断。关键是看 3 年内的回购是否为当初一并安排好的，或者基于当时明确授予受让方的期权等。同时还要分析交易的目的和商业逻辑，确定这两者是否属于一并筹划、旨在实现同一商业目的、互为前提。